---
title: "drawR"
author: "Amanda Yumi Ambriola"
date: "16/02/2021"
output: html_document
---

# Configurando e instalando as bibliotecas no python:

Instalar bibliotecas: eeg_positions
No terminal, instalar python3 -m pip install eeg_positions, python3 -m pip install mne

Chamar as bibliotecas no R. O reticulate ajuda a se livrar do Pandas, tidyverse é pra complicar sua vida ao entender o código:

```{r setup, include=FALSE}
knitr::opts_chunk$set(echo = TRUE)
library(reticulate)
use_python("/usr/local/bin/python")
library(tidyverse)
```




Carrega os pontos das coordenadas:

```{python}
import matplotlib.pyplot as plt
plt.switch_backend('agg')
from eeg_positions import get_elec_coords, plot_coords

```


## Visualização gráfica no 2D

Seleciona as coordenadas e tipo de visualização no 2D:
```{python}

coords = get_elec_coords(
    system="1010",
    dim="2d",
)

```


Exibe o head dos canais que foram selecionados:
```{python}
# `coords` is a pandas.DataFrame object. Imprime algumas:
coords.head()

```


Faz o plot das coordenadas no mapa:
```{python}
fig, ax = plot_coords(
    coords, scatter_kwargs=dict(color="green"), text_kwargs=dict(fontsize=10)
)

ax.axis("off")
fig
```


## Visualização gráfica no 3D:

Obs: Ainda está ruim mas é porque o matplotlib está incompatível com o 'eeg_positions'.
Se não consertar o pacote, vou tentar configurar manualmente a escala pras cabeças não terem formato de ovo.

Seleciona e plota as coordenadas e tipo de visualização no 3D:

```{python}
import matplotlib.pyplot as plt
plt.switch_backend('agg')
from eeg_positions import get_elec_coords, plot_coords

coords = get_elec_coords(system="1020", as_mne_montage=True)

fig = coords.plot(kind="3d")
fig.gca().view_init(azim=70, elev=15)
fig
```


## Convertendo coordenadas de fNIRS para o mapa cerebral



Para os canais de fnirs, eu criei um csv com os dados do canal de uma montagem específica de touca fNIRS e entre quais localizações do sistema 10-10 do EEG eles se localizam num csv (fnirs_eeg.csv). O conteúdo desse csv é uma tabela com:
(num_canal_fnirs - primeiro ponto - segundo ponto).

```{r warning = FALSE, message = FALSE}
fnirs_data = as.data.frame(read_csv2("fnirs_eeg.csv"))
head(fnirs_data)
```


Mostra o 'head' dos dados armazenados de coordenadas de EEG:
```{r}
source_python("get_eeg_coords.py")
coords <- get_eeg_coords()
head(coords)
```

Identifica as coordenadas cartesianas dos canais de EEG e calcula o ponto médio entre eles para pegar a localização dos canais de fNIRS e armazena num csv.


```{r}
N <- nrow(fnirs_data)
X = matrix(NA, nrow = N, ncol = 2)
Y = matrix(NA, nrow = N, ncol = 2)
for(ii in 1:2)
{
  for(jj in 1:N)
  {
    idx = which(coords$label == fnirs_data[jj, 1+ii])
    X[jj, ii] = coords$x[idx] 
    Y[jj, ii] = coords$y[idx]
  }
}
X = 0.5*(X[,1] + X[,2])
Y = 0.5*(Y[,1] + Y[,2])

fnirs_coords = data.frame(label = fnirs_data$channel,
                          x = X,
                          y = Y
)
write_csv(fnirs_coords, "./coords_fNIRS.csv")

```


Agora de volta para o código em Python, utiliza a biblioteca eeg_positions para a partir das posições salvas no csv plotar no gráfico 2D:

```{python}
import matplotlib.pyplot as plt
import pandas as pd
plt.switch_backend('agg')

from eeg_positions import get_elec_coords, plot_coords
coords = pd.read_csv("coords_fNIRS.csv")

fig, ax = plot_coords(
coords, scatter_kwargs=dict(color="red"), text_kwargs=dict(fontsize=8)
)
aux = ax.axis("off")
fig
```


